# 积分的会计处理

提问人：星空下的小米 时间：2020-11-21 08:05:11
陈版，您好有个问题请教您一下。如果整个集团由一家公司A来向消费者发放积分，可以在集团内的各个业态中进行使用，那对于这种情况下，是否可以理解为公司A为各家关联方公司提供了积分发放管理的服务，各家公司不需要在收入确认时扣减积分的影响？如果是这样的话，那公司A 向各家公司收取的服务费，各家公司应该作为收入的抵减项确认是吗？如果通常是在销售时产生的积分？ 谢谢您

回答人：chenyiwei
因为积分是在销售时产生的，相当于将积分管理和兑现的工作外包给关联方。因此，在确认收入时，应根据积分规则和与关联方之间的结算约定，就日后需支付给关联方积分管理公司的款项进行合理估计，确认为预计负债，并抵减当期确认的收入。如果后续实际与积分管理公司结算的款项不同于原先估计的，按会计估计变更处理。